臺灣臺南地方法院刑事判決　　　　　　　 94年度訴字第446號
公　訴　人　臺灣臺南地方法院檢察署檢察官
被　　　告　戊○○
指定辯護人　李興宣律師
上列被告因強盜案件，經檢察官提起公訴（94年度偵字第2747號
），及移送併辦（94年度偵字第8306號、11112號）本院判決如
下：
    主  文
戊○○共同連續意圖為自己不法之所有，攜帶凶器，於夜間侵入
住宅，以脅迫至使不能抗拒，而取他人之物，累犯，處有期徒刑
玖年。扣案之開山刀壹把、口罩壹個、黑色半罩式安全帽壹頂均
沒收之。
    事  實
一、戊○○前因妨害風化等罪，經法院判處應執行有期徒刑二年
  　確定，於民國93年10月11日執行完畢。
二、戊○○與姓名年籍不詳綽號「西瓜」之成年男子，二人基於
    共同意圖為自己不法所有之概括犯意聯絡，頭載安全帽，臉
    以口罩遮掩其相貌，或攜帶其所有客觀上足以對人之生命、
    身體安全構成威脅長約40公分開山刀或攜帶客觀上足以對人
    之生命、身體安全構成威脅小尖刀，先後於：
(1)於93年12月13日凌晨30分許，至台南市○區○○路五段104號
  中日超商店內，揮舞開山刀，脅迫店員丙○○，使其不得抗拒
  後，交付店內現金新台幣（下同）一千六百餘元得手。
(2)於同年月22日23時夜間，持小尖刀至台南市○區○○路212巷2
  9號住商合一之「自強商號店」，以小尖刀抵住店長甲○○○
  ，使其不能抗拒，逼迫其交付店內財物，甲○○○佯稱店內無
  現款云云，戊○○等即挾持吳婦上該址二樓樓梯間，欲再搜刮
  財物，適見吳婦之女乙○○在該處二樓觀看電視，戊○○等即
  脅迫乙○○交付款項，乙○○不能抗拒，遂將身上現金八千餘
  元交付戊○○。
(3)94年1月20日凌晨5時45分許，持開山刀進入台南市○區○○路
  146號「全虹遊戲場」內，隨即持刀喝令店員「敏儒」交付財
  物，以此脅迫方式，至使「敏儒」不能抗拒交付九千元得手。
(4)94年2月16日下午6時39分許，持開山刀再度進入臺南市○○路
  ○段104號「中日超商」內，隨即持刀喝令店員丙○○交付財物
  ，以此脅迫方式，至使丙○○不能抗拒而交付約3千餘元得手
  。
(5)94年2月20日凌晨3時5分許，持開山刀進入臺南市○區○○街
  96號「統一超商」內，以持刀喝令店員交付財物，以此脅迫方
  式，喝令店員己○○交付財物時，嗣為警埋伏當場逮獲而未遂
  ，並扣得其所有供犯罪所用之開山刀一把、口罩一個、安全帽
  一頂。
三、案經臺南市警察局第五分局報請臺灣臺南地方法院檢察署檢
    察官偵查起訴，及移送併辦。
    理  由
一、訊據被告戊○○自警詢、檢察官偵查及本院審理時，均自白
    坦承上開強盜犯行，核與證人丙○○（中日超商店員）、己○○（統一超商店員）、乙○○、甲○○○（自強商號母女
    ）、庚○○（全虹遊戲場老闆）或於警詢、或於本院審理中
    證述之情節相符，並有中日超商店家監視器翻拍之照片二張
    、現場照片十六張、全紅遊戲場錄影帶、翻拍照片、本院勘
    驗筆錄及內政部警政署刑事警察局94年8月19日刑醫字第
    09401 26970號鑑定書在卷可證，且有扣案之開山刀、口罩
    、灰黑色半罩式安全帽等物在卷可憑，是被告自白強盜犯行
    ，與事實相符，應堪採信，本件事證明確，被告之犯行可以
    認定。
二、按被告持以強盜之開山刀、小尖刀均為鐵製品，客觀上可以
    對人之生命、身體造成危害，係屬兇器無誤，又按住宅係指
    人類日常住居生活之場所，是縱人類日常住居生活之場所兼
    做商店之用，亦應認住宅，是自強商號亦應仍認「住宅」。
    核被告犯為事實(1)(3)(4)(5)攜帶開山刀之強盜犯行，係犯刑法
    第三百三十條之攜帶凶器強盜罪，犯罪事實(2)攜帶小尖刀，
    於夜間侵入住宅之強盜犯行，係犯刑法第三百三十條之攜帶
    凶器於夜間侵入住宅強盜罪。被告與「西瓜」就上開犯行間
    ，有犯意聯絡及行為分擔，均應論共同正犯。其中犯罪事實
    (5)被告已著手於上開犯罪行為之實行而不遂，為未遂犯。其
    先後五次加重強盜罪既、未遂犯行，時間緊接，犯罪基本構
    成要件相同，顯均係基於概括之犯意反覆為之，應依連續犯
    之規定論以加重強盜罪既遂罪，並加重其刑。移送併辦部分
    ，雖未為起訴書所論列，惟此與前揭論罪部分為連續犯，屬
    裁判上一罪之同一案件，為起訴效力所及，本院依法自應予
    以審究。又被告有事實欄所載之罪刑，及執行紀錄，有台灣
    高等法院被告全國前案紀錄表在卷可按，其於五年之內再犯
    本件有期徒刑以上之罪，為累犯，應依法加重其刑，並依法
    遞加重之。爰審酌被告素行，持開山刀等凶器肆意行搶，對
    社會治安及被害人之身心裡造成極大之傷害，且尤為甚者，
    竟對中日超商連續強盜2次（犯罪事實(1)、(4)），顯是對執
    法人員之挑悻，本應非科以重刑，然考量其智識不足，身體
    有所殘疾（有卷附之殘障手冊），犯後態度等一切情狀，量
    處如主文所示之刑。被告供強盜所用之扣案之開山刀、口罩
    、黑色半罩式安全帽，係被告所有，供犯罪所用之物，已經
    被告供述屬實，爰依法宣告沒收之。
三、又辯護人主張本件應有自首減刑之適用，然連續犯為裁判上
    一罪，如全部犯罪未發覺以前，行為人就其中一部分犯罪為
    自首，固有自首之效力及於全部犯罪之問題，茲連續犯之一
    部分犯罪已被發覺而由警察機關查獲偵訊中，行為人自動陳
    述該連續犯之其他未被發覺部分之犯罪，既與刑法第六十二
    條前段所規定對於未發覺之罪自首而受裁判之要件不符，即
    非自首，更無自首效力是否及於全部犯罪之問題（最高法院
    七十三年第二次刑庭會議決議，七十三年度臺上字第三一六
    二號判決參照），被告係在經警查獲強盜犯行後，另行自白
    其他強盜犯行，應非自首，併附敘明。
四、移送併辦部分（94年度偵字第8360號，其中犯罪事實(3)部分
    已為有罪認定）：
（一）移送併辦部分略以：被告與綽號「西瓜」之成年男子基於
      意圖為自己不法所有之概括犯意聯絡，於93年12月30 日
      凌晨4時許，分持其所有客觀上對人之生命、身體有危害
      之開山刀各乙把，並戴口罩及安全帽，進入台南市○區○○路136巷4號「97電子遊戲場」內，隨即持刀喝令店員「
      小芳」（年籍待查）交付財物，以此強暴方式，至使「小
      芳」不能抗拒而交付約一萬三千元，得手後，所得現金業
      已用罄。
（二）按犯罪事實應依證據認定之，無證據不得認定其犯罪事實
      ；又不能證明被告犯罪者，即應諭知無罪之判決；另被告
      或共犯之自白，不得作為有罪判決之唯一證據，仍應調查
      其他必要之證據，以察其是否與事實相符，刑事訴訟法第
      一百五十四條第二項、第三百零一條第一項、第一百五十
      六條第二項，分別定有明文。本件公訴人認被告涉有強盜
      罪嫌，無非以上揭事實，業據被告於警訊供承不諱為據。
      訊據被告於本院審理時否認犯行，辯稱：是警察逼伊承認
      ，案發當日伊與朋友在唱歌，並未去現場等語。
（三）經查：本件被害人店員「小芳」，迄今查無所獲，此經「
      97電子遊戲場」負責人辛○○於本院審理時證述：店裡遭
      搶時只有店員小芳在店內，她的真實姓名因為太久了所以
      我不記得了等語。又本件雖有案發當日店內之錄影帶翻拍
      照片附卷，然經本院於94年9月8日當庭播放，並無法辨識
      是否為被告，此有當日勘驗筆錄足參，況質之證人辛○○
      其又證稱：我去警局製作筆錄時當時沒有看到在庭的被告
      ，也沒有要我指認是何人搶台南市○區○○路136巷4號「
      97電子遊戲場」，且也無法辨認錄影帶中之人（當時是動
      態的畫面）與在庭的被告是否同一人，因為當時他們帶全
      罩式的安全帽，又是冬天他們穿著很厚的衣服，再者因為
      錄影帶是一個動作一個動作定格撥放，所以也看不出來是
      否有腳不方便等語。是此部分除被告警訊自白外，並無他
      證據足佐。則被告於警訊所為之自白，是否與事實相符，
      尚非無疑，自難採為對被告不利之認定依據。從而本件依
      調查所得證據尚不足以證明被告確有強盜犯行，此部分與
      本院認罪部分既無裁判上之一罪關係，應移由檢察官另行
      處理，併附敘明。
據上論斷，應依刑事訴訟法第二百九十九條第一項前段，刑法第
第二十八條、第五十六條、三百三十條第一項、第四十七條、第
三十八條第一項第二款，判決如主文。
本案經檢察官丁○○到庭執行職務。
中　　華　　民　　國　　94　　年　　11　　月　　8 　　日
　　　　　　　　　刑事第九庭
                      審判長法　官　蔡奇秀
                            法　官　黃欣怡
                            法　官　楊佳祥
以上正本證明與原本無異。
如不服本判決，應於收受送達後10日內向本院提出上訴書狀（應
附繕本）。
　　　　　　　　　　　　　　書記官　黃瓊蘭
中　　華　　民　　國　　94　　年　　11　　月　　9 　　日
附錄本案論罪科刑法條全文：
中華民國刑法第330條第1項
犯強盜罪而有第321條第1項各款情形之一者，處七年以上有期徒
刑。
